臺灣新北地方法院板橋簡易庭小額民事判決
111年度板小字第1030號
原      告  全真概念健康事業股份有限公司

法定代理人  Si Tou Man Wai 

訴訟代理人  陳怡君  
被      告  黃祈恩  
上列當事人間請求給付會員月費事件，本院於民國111年5月9日
言詞辯論終結，判決如下：
    主      文
被告應給付原告新臺幣壹萬壹仟參佰玖拾肆元，及自民國一百一
十年十二月二十一日起至清償日止，按週年利率百分之五計算之
利息。
原告其餘之訴駁回。
訴訟費用新臺幣壹仟元，由被告負擔新臺幣柒佰肆拾元，餘由原
告負擔。
本判決主文第一項部分得假執行。
    事實及理由
一、原告主張：
　㈠被告於民國110年4月11日簽立入會協議書（下稱系爭協議書
    ）並成為原告之會員，依約被告為定期月繳型會員，即會員
    承諾負有最短期間限制之會籍，用以換取較單月型會籍更為
    優惠之價格即每月新臺幣（下同）1,899元，該種會籍之會
    費係按月繳納、並得隨時終止，惟若會員於期限內行使終止
    權，將不得主張前開優惠價格，而回復為單月會籍費用計費
    ，且須給付差額，被告就會員購買之會籍、會員相關權利義
    務及提前終止計算方式等皆明瞭，並簽立會員確認書。被告
    以疫情為由，於110年5月12日以電子郵件方式申請暫停一個
    月，暫停期間自110年5月12日起至同年6月11日止；另於110
    年8月9日復以電子郵件方式申請暫停一個月，暫停期間自11
    0年8月9日起至同年9月8日止。原告於110年11月15日收受新
    北市政府體育處來函，嗣於同年月17日去電向被告確認會員
    訴求，被告則要求終止合約，依系爭協議書第6條及第3條約
    定，若於會籍期間終止合約，則會員原應繳納之會費為3,79
    8元，被告應繳納之費用為15,392元（計算式：3,798×5-3,5
    98＝15,392)。為此，爰依系爭協議書之約定提起本件訴訟，
    請求被告給付月費等語。並聲明：被告應給付原告15,392元
    ，及自支付命令送達翌日起至清償日止，按週年利率百分之
    5計算之利息。
　㈡對被告抗辯之陳述：
    ⒈被告所抗辯新北市政府體育處所規定無條件免給付會員費
      用部分，是要會員主動提出申請，被告並未就此提出申請
      。
    ⒉本件之會員資格皆由被告提供信用卡及證件影本進行申辦
      ，系爭協議書等電子文件亦係由被告所簽署。
    ⒊若被告希望提前結束會籍，亦願以和解為前提退讓金額。
二、被告則以下列陳詞置辯，並聲明：原告之訴駁回。
    對於確實有加入會員及簽署相關電子文件部分並不爭執，但
    認為原告不應代簽會員契約，且電子文件上之簽名並非原告
    所提出；另對於原告所請求之金額認為不合理，伊未繳納月
    費係因疫情導致幾乎未使用設備，原告並未遵循新北市政府
    體育處所頒在疫情期間會員應無條件免給付會費之規定；且
    若非疫情之緣故，伊不會無緣無故終止會籍。
三、法院之判斷：
  ㈠原告主張之事實，業據其提出入會協議書、會員確認書、被
    告請假之電子郵件及被告信用卡暨證件影本等件為據，被告
    對於有加入會員之事實並不爭執，惟就原告之主張，則以前
    詞置辯。
  ㈡按各當事人就其所主張有利於己之事實，均應負舉證之責，
    故一方已有適當之證明者，相對人欲否認其主張，即不得不
    更舉反證。原告於起訴原因已有相當之證明，被告對渠主張
    ，如抗辯不實並提出反對之主張者，則被告對渠反對之主張
    ，亦應負證明之責，此為舉證責任分擔之原則。若被告於抗
    辯事實並無確實證明方法，僅以空言爭執者，當然認定其抗
    辯事實之非真正，而應為被告不利益之裁判（最高法院19年
    上字第2345號、18年上字第2855號、第1679號判例意旨參照
    ）。經查，被告固抗辯系爭協議書及電子文件等簽名並非被
    告所簽立，然對於曾提供個人信用卡及身分證件以供辦理入
    會乙節並不爭執（見本院卷第66頁），是以被告於申辦會員
    時既提供個人信用卡及身分證件以供辦理，顯然有入會之真
    意，且可推知被告有授權他人簽署之意思，對於確實加入會
    員乙節亦不爭執，則被告確實為原告會員等事實，應堪認定
    。
  ㈢次查，被告於110年4月11日授權簽署系爭協議書，加入成為
    原告會員，期間曾於110年5月12日以電子郵件申請暫停自11
    0年5月12日起至110年6月11日，又於110年8月9日以電子郵
    件申請暫停自110年8月9日至110年9月8日止，此經原告自認
    在卷，又依據中央流行疫情指揮中心於110年5月19日宣布全
    國疫情警戒標準提升為第三級，第三級疫情警戒配合疫情指
    揮中心之全國性疫情措施公告暫停營業之健身中心等運動場
    館，業者於暫停營業期間應主動延長會員之會籍，並不得收
    取請假手續費用，至110年7月27日起降為二級警戒，故自11
    0年5月19日升級第三級警戒起至110年7月26日止（含始日期
    間共2月又8日）及原告同意被告暫停之110年8月9日至110年
    9月8日（含始日期間共1月），乃被告無法使用健身場管期
    間及原告同意之暫停期間，應不得計算為被告使用期間內，
    故自被告加入會員之110年4月11日起至至被告表示終止之11
    0年11月17日止（含始日期間共7月又7日），被告實際使用
    期間應為3月又29日（計算式：7月又7日-2月又8日-1月＝3月
    又29日），佐以系爭協議書合約條款第3條關於定期月繳型
    會籍終止載明「如會員在合約期間內申請提前終止或停止自
    動請款授權者，則月費應改以依據單月月費每月5,000元計
    算於合約提前終止前所應繳納之會費（即單月月費×實際經
    過月數，未滿15日者(含)以半月計，逾15日者以月計），並
    給付差額於本中心，惟如單月月費有超過會員平均月費二倍
    者，應以二倍月費作為單月月會之計算。」（見本院卷第51
    頁），則原告請求被告給付月費差額於4個月範圍內即15,19
    2元，應屬有據，扣除被告已付之3,798元，依約尚須繳納11
    ,394元（計算式：1,899×2×4-3,798＝11,394）。故原告請求
    被告給付月費11,394元，核屬有據，逾此範圍之請求，即無
    理由。
  ㈣末按遲延之債務，以支付金錢為標的者，債權人得請求依法
    定利率計算之遲延利息。給付無確定期限者，債務人於債權
    人得請求時，經其催告而未為給付，自受催告時起，負遲延
    責任。其經債權人起訴而送達訴狀，或依督促程序送達支付
    命令，或為其他相類之行為者，與催告有同一之效力。應付
    利息之債務，其利率未經約定，亦無法律可據者，週年利率
    為百分之5，民法第233條第1項、第229條第2項及第203條分
    別定有明文。本件原告請求被告給付之月費，係以支付金錢
    為標的，且無確定期限及約定利率，故原告請求被告給付自
    支付命令狀繕本送達翌日即110年12月21日起至清償日止，
    按週年利率百分之5計算之利息，併應准許。
四、綜上所述，原告依系爭協議書之約定，請求被告給付11,394
    元，及自支付命令送達翌日即110年12月21日起至清償日止
    ，按週年利率百分之5計算之利息，為有理由，應予准許。
    逾此部分之請求，則無理由，應予駁回。
五、本件原告勝訴部分係適用小額訴訟程序所為被告敗訴之判決
    ，依民事訴訟法第436條之20，應依職權宣告假執行。
六、本件事證已臻明確，兩造其餘之攻擊防禦方法及所提證據，
    於判決結果不生影響，爰不一一論列，併此敘明。
七、本件係小額訴訟事件，依民事訴訟法第436條之19第1項規定
    ，確定本件訴訟費用額為第一審裁判費1,000元，由被告負
    擔740元，餘由原告負擔。　
中　　華　　民　　國　　111 　年　　6 　　月　　9 　　日
                  臺灣新北地方法院板橋簡易庭
                        法  官  陳怡親
以上正本係照原本作成。
如不服本判決，應於送達後20日內，向本院提出上訴狀，並表明
上訴理由（上訴理由應表明一、原判決所違背之法令及具體內容
。二、依訴訟資料可認為原判決有違背法令之具體事實。），如
於本判決宣示後送達前提起上訴者，應於判決送達後20日內補提
上訴理由書（須附繕本），如未於上訴後20日內補提合法上訴理
由書，法院得逕以裁定駁回上訴。
中　　華　　民　　國　　111 　年　　6 　　月　　9 　　日
                        書記官  劉芷寧